臺灣嘉義地方法院刑事判決　　　　　　　　　　　　　九十三年度訴字第三六號
　　公　訴　人　臺灣嘉義地方法院檢察署檢察官
　　被　　　告　甲○○
　　　　　　　原名許志豪）　.
右列被告因違反毒品危害防制條例案件，經檢察官提起公訴（九十三年度毒偵字第五
六九號、九十三年度毒偵字第六五九號），本院合議庭裁定由受命法官獨任進行簡式
審判程序，判決如左：
    主  文
甲○○連續施用第一級毒品，累犯，處有期徒刑拾月，第一級毒品海洛因肆包（其中
壹包淨重零點肆伍公克，另參包合計淨重零點貳肆公克）暨摻有海洛因之殘渣袋玖個
沒收銷燬之；前開毒品外包裝肆只、注射針筒貳拾壹支、斜削吸管參支、橡皮管肆條
均沒收。又施用第二級毒品，累犯，處有期徒刑伍月。應執行有期徒刑壹年壹月，第
一級毒品海洛因肆包（其中壹包淨重零點肆伍公克，另參包合計淨重零點貳肆公克）
暨摻有海洛因之殘渣袋玖個均沒收銷燬之；前開毒品外包裝肆只、注射針筒貳拾壹支
、斜削吸管參支、橡皮管肆條均沒收。
    事  實
一、甲○○曾因竊盜案件，經台灣高等法院台南分院於民國（下同）八十九年二月十
    日以八十八年上訴字第一七一四號判處有期徒刑一年八月確定，甫於九十年七月
    十一日假釋期滿，以已執行完畢論。甲○○前因施用毒品案件，經本院分別以八
    十八年度毒聲字第六二四號、九十一年度毒聲字第二六八號裁定送觀察、勒戒後
    ，均認無繼續施用毒品之傾向，由臺灣嘉義地方法院檢察署檢察官分別於八十八
    年五月十四日、九十二年五月十九日，分別以八十八年度偵字第三○九一號、九
    十二年度毒偵緝字第五四號為不起訴處分確定。嗣甲○○於觀察、勒戒執行完畢
    釋放後五年內，復基於施用第一級毒品之概括犯意，連續於九十三年四月三十日
    至同年六月四日，分別在嘉義市盧厝一○八之一七號四樓二租屋處施用第一級毒
    品海洛因三次、在嘉義縣中山高速公路大林交流道之「七彩魚檳榔攤」附近，施
    用第一級毒品海洛因一次；復另行起意，於九十三年六月三日，在嘉義縣大林鎮
    某汽車保養場內，施用第二級毒品安非他命一次，嗣為警分別於九十三年五月十
    八日下午三時五十分許、同年六月五日下午六時二十分許，分別在嘉義市盧厝一
    ○八之一七號四樓二租屋處、嘉義縣溪口鄉疊溪村台灣加油站前查獲，並分別扣
    得海洛因壹包淨重零點肆伍公克、海洛因參包合計淨重零點貳肆公克、摻有海洛
    因之殘渣袋玖個暨其所有供施用第一級毒品所用之注射針筒貳拾壹支、斜削吸管
    參支、橡皮管肆條。
二、案經嘉義市警察局第二分局、嘉義縣警察局民雄分局分別報告臺灣嘉義地方法院
    檢察署檢察官偵查起訴。
    理  由
一、右揭事實，業據被告甲○○坦承不諱，並有嘉義縣衛生局煙毒尿液檢驗單、嘉義
    市衛生局煙毒尿液檢驗單附卷可憑，復有第一級毒品海洛因及施用毒品之器具注
    射針筒二十一支、斜削吸管三支、橡皮管四條扣案可資佐證；而扣案之毒品經分
    別送往法務部調查局鑑定，檢驗結果均係第一級第六類毒品海洛因成份，此分別
    有該局九十三年六月十八日調科壹字第一八○○○一七九九號函、七月二十日調
    科壹字第一八○○○一八一七號函附卷可考，又被告前因施用毒品案件，經本院
    分別以八十八年度毒聲字第六二四號、九十一年度毒聲字第二六八號裁定送觀察
    、勒戒後，均認無繼續施用毒品之傾向，由臺灣嘉義地方法院檢察署檢察官分別
    於八十八年五月十四日、九十二年五月十九日，分別以八十八年度偵字第三○九
    一號、九十二年度毒偵緝字第五四號為不起訴處分確定，於觀察、勒戒執行完畢
    釋放後五年內在犯本件之施用毒品案件，有臺灣嘉義地方法院檢察署檢察官不起
    訴處分、臺灣嘉義地方法院檢察署刑案資料查註紀錄表、台灣高等法院被告全國
    前案紀錄表附卷可稽。足見被告之自白與事實相符，事證明確，其犯行堪予認定
    。
二、查海洛因係毒品危害防制條例第二條第二項第一款所規定之第一級毒品，安非他
    命屬於毒品危害防制條例第二條第二項第二款所定之第二級毒品。核被告所為，
    係犯毒品危害防制條例第十條第一項施用第一級毒品海洛因、第十條第二項施用
    第二級毒品安非他命罪。被告施用第一級毒品海洛因、第二級毒品甲基安非他命
    前、後持有第一級毒品海洛因及第二級毒品甲基安非他命之低度行為，分別為施
    用之高度行為所吸收，不另論罪。被告先後二次施用第一級毒品之行為，時間密
    接、方法相同、且係觸犯構成要件相同之罪，顯係基於概括之犯意為之，係連續
    犯，以一罪論，並加重其刑，又被告所犯前開連續施用第一級毒品罪及施用第二
    級毒品安非他命罪二犯行間，犯意各別，構成要件互異，應分論併罰。又被告前
    因竊盜案件，經台灣高等法院台南分院於八十九年二月十日以八十八年上訴字第
    一七一四號判處有期徒刑一年八月確定，甫於九十年七月十一日假釋期滿，以已
    執行完畢論，有臺灣嘉義地方法院檢察署刑案資料查註記錄表、台灣高等法院被
    告全國前案紀錄表各一紙在卷可考，其於五年內再犯本件有期徒刑以上之罪，為
    累犯，應依刑法第四十七條之規定加重其刑，連續施用第一級毒品部分並遞加重
    之。爰審酌被告前曾經觀察、勒戒，仍再度施用毒品，顯乏禁絕毒害之決心，其
    無視毒品對自身健康之戕害及國家杜絕毒品犯罪之禁令，惟犯罪後坦認犯罪，態
    度尚屬良好暨其他一切情狀，分別量處如主文所示之刑，並定其應執行刑，以資
    懲儆。
三、另扣案之毒品海洛因四包（其中壹包淨重零點肆伍公克、另參包合計淨重零點貳
    肆公克）係第一級毒品，又摻有海洛因之殘渣袋九個，均含有海洛因成分，惟因
    所含海洛因數量甚微，無法分離，故應均視為海洛因毒品，依毒品危害防制條例
    第十八條第一項規定沒收銷燬之；而扣案之前開毒品外包裝四只、注射針筒二十
    一支、斜削吸管三支、橡皮管肆條，均係被告所有供包裝第一級毒品與施用第一
    級毒品所用之物，為被告所自承，爰均依刑法第三十八條第一項第二款規定宣告
    沒收。
據上論斷，應依刑事訴訟法第二百七十三條之一第一項、第二百九十九條第一項前段
，毒品危害防制條例第十條第一項、第二項、第十八條第一項，刑法第十一條前段、
第五十六條、第四十七條、第三十八條第一項第二款、第五十一條第五款判決如主文
。
本案經檢察官陳昭廷到庭執行職務
中    華    民    國      九十三        年      八    月      三十      日
                                  臺灣嘉義地方法院刑事第三庭
                                          法  官  沈  福  財
右正本證明與原本無異。
如不服本判決，應於判決送達後十日內向本院提出上訴狀( 應附繕本 )。告訴人或被
害人如對於本判決不服者，應具備理由請求檢察官上訴，其上訴期間之計算係以檢察
官收受判決正本之日期為準。
中    華    民    國      九十三        年      八    月      三十      日
                                          書記官  陳  秀  麗
附錄法條：
毒品危害防制條例第十條
施用第一級毒品者，處六月以上五年以下有期徒刑。
施用第二級毒品者，處三年以下有期徒刑。
